【裁判字號】    89,易,440
【裁判日期】    890829
【裁判案由】    詐欺
【裁判全文】
台灣台中地方法院刑事判決                          八十九年度易字第四四號
    公  訴  人  臺灣台中地方法院檢察署檢察官
    被      告  甲○○
右列被告因詐欺案件，經檢察官提起公訴（八十八年度偵字第二０四三九號），本院
判決如左：
    主  文
甲○○連續意為自己不法之所有，以詐術使人將本人之物交付，處有期徒刑參月，緩
刑貳年。
    事  實
一、甲○○係勇豪工程公司（下稱勇豪公司）之負責人，明知其已無資力支付高額酒
    類及按摩服務等消費，且該公司申請之支票，業經台中市票據交換所於民國（下
    同）八十七年三月二十七日宣佈拒絕往來，已不具支付能力，竟基於意圖為自己
    不法所有及不法利益之概括犯意，連續自八十七年七月間某日起迄同年九月十七
    日止，多次前往台中市○○路○段一六七號開喜園美容廣場詐購消費酒類飲料及
    按摩服務，每次均簽發個人名義本票（起訴書誤載為支票）支付消費金額，而使
    開喜園美容廣場負責人乙○○陷於錯誤，誤信甲○○有付款能力，而提供甲○○
    酒類飲料及按摩服務，並接受甲○○以本票付款，先後合計積欠消費金額高達新
    台幣（下同）三十一萬四千七百五十元，俟乙○○將七月分部分帳款結算向甲○
    ○請領款項，甲○○再於八十七年九月六日再支付勇豪公司業經拒絕往來，面額
    為十二萬七千五百元之支票一紙，以支付部分消費金額，詎各該支票及本票屆期
    經提示，均不獲兌現，嗣經乙○○多次向甲○○追討，甲○○均置之不理，乙○
    ○始知受騙。
二、案經乙○○訴請臺灣臺中地方法院檢察署檢察官偵查起訴。
    理  由
一、訊據被告甲○○對右揭時地至開喜園美容廣場購買酒類飲料及按摩服務多次，每
    次均以支付本票方式簽帳多筆，及曾以上開支票結算部分消費款項等情坦認不諱
    ，惟矢口否認有詐欺取財及詐欺得利犯行，辯稱：伊於消費之際，有能力支付消
    費金額云云。惟查，被告右揭詐欺取財及詐欺得利犯行，業經被害人乙○○指訴
    甚詳，復據被告對其確有前往開喜園購買酒類飲料及按摩服務多次，均以本票付
    款等情自承在卷，並有被告甲○○所簽發之本票十三紙及支票一紙及退票理由單
    影本附卷可稽，而勇豪公司申請之票據早於八十七年三月二十七日即已遭拒絕往
    來，此有遠東國際商業銀行覆函一份附卷可稽，足見被告本人及其公司信用早已
    不佳，顯已不具支付能力，而其猶於八十七年七月至九月前往告訴人處簽帳消費
    ，其具為自己不法利益及不法所有之意圖至明。至被告辯稱：伊非詐欺，伊消費
    之際，有能力支付消費金額云云，倘其確有能力支付消費金額，何以遲不支付，
    反開具早已拒絕往來之支票以換回本票，足見其於消費之際，無支付能力甚明，
    其空言否認，顯非可採。事証明確，被告詐欺取財及詐欺得利犯行均堪予認定。
二、核被告甲○○詐得酒類飲料之所為，均係犯刑法第三百三十九條第一項之詐欺取
    財罪；另被告詐得按摩服務之所為，均係犯刑法第三百三十九條第二項之詐欺得
    利罪。公訴人認被告詐購按摩服務之犯行，亦係犯詐欺取財罪，所認顯係有誤，
    起訴法條應予變更。又被告所為多次詐欺取財、詐欺得利行為，均時間緊接，所
    犯罪名相同，顯係基於概括之犯意為之，均為連續犯，爰分別依刑法第五十六條
    之規定以一罪論，並加重其刑。又被告同次至開喜園廣場消費時，所犯之上開詐
    欺取財、詐欺得利二罪間，係一行為觸犯二罪名，為像想競合犯，從一重論以詐
    欺取財罪處斷。爰審酌被告犯罪之動機、目的、手段，犯罪所生之危害、犯罪後
    之態度，且已與被害人達成和解等一切情狀，量處如主文所示之刑。末查被告前
    未曾受有期徒刑以上刑之宣告，有臺灣臺中地方法院檢察署刑案資料查註紀錄表
    及台灣高等法院被告全國前案紀錄表在卷可按，被告業已與被害人達成和解，有
    和解書在卷可參，其經此教訓，當知警惕而無再犯之虞，本院綜核各情，所宣告
    之刑，認以暫不執行為適當，併予宣告緩刑，以啟自新。
據上論斷，應依刑事訴訟法第二百九十九條第一項前段、第三百條，刑法第五十六條
、第三百三十九條第一項、第二項、第五十五條前段、第七十四條第一款，罰金罰鍰
提高標準條例第一條前段，判決如主文。
本案經檢察官楊文廣到庭執行職務。
中      華      民      國    八十九    年      八      月    二十九    日
                                    臺灣臺中地方法院刑事第一庭
                                        法  官    黃  家  慧
右正本證明與原本無異。
如不服本判決，應於送達後十日內向本院提出上訴狀(須附繕本)，上訴於台灣高等
法院台中分院。
                                        書記官
中    華    民    國    八十九    年      八        月     二十九       日
附錄論罪科刑法條
刑法第三百三十九條第一項、第二項
意圖為自己或第三人不法之所有，以詐術使人將本人或第三人之物交付者，處五年以
下有期徒刑、拘役或科或併科一千元以下罰金。
以前項方法得財產上不法之利益或使第三人得之者，亦同。


司法院資訊處製作；財團法人民間司法改革基金會備份。
